【裁判字號】    97,台抗,442
【裁判日期】    970619
【裁判案由】    違反毒品危害防制條例聲請具保停止羈押
【裁判全文】
最高法院刑事裁定              九十七年度台抗字第四四二號
抗  告  人  甲○○
上列抗告人因違反毒品危害防制條例案件，不服台灣高等法院中
華民國九十七年四月三十日駁回聲請具保停止羈押之裁定（九十
七年度聲字第一二七五號），提起抗告，本院裁定如下：
    主  文
抗告駁回。
    理  由
本件抗告人甲○○前經原審認為涉犯共同販賣第二級毒品罪嫌疑
重大，有刑事訴訟法第一百零一條第一項第三款情形，非予羈押
，顯難進行審判，於民國九十七年四月九日執行羈押。原裁定以
抗告人聲請意旨略以：抗告人於警詢或檢察官偵訊時，皆準時到
場，未無故缺席。抗告人本為一市刑大員警，現停職中，倘有逃
亡之行為，勢將受免職處分，頓失個人及家中經濟依據。再者，
本件已一審法院判決在案，相關證人應已訊問結束，抗告人已無
從勾串，相關證據亦應已保全，抗告人亦無湮滅、偽造、變造之
可能。縱認抗告人符合刑事訴訟法第一百零一條第一項第三款之
羈押事由，仍應依具體情形認定有無羈押必要性。況羈押審查之
重點在「以多少的保證金或其他適當方法以確保被告在偵查、審
判及執行時到場」。抗告人家中尚有年長母親及年幼子女，僅靠
抗告人妻子一人薪水，不足支付家中所需費用，若再予以羈押，
對家中經濟將導致重大影響。請准予以具保、責付或限制住居等
方式停止羈押云云。經原審法院審酌卷內訴訟資料及訴訟進行情
形，以抗告人涉犯毒品危害防制條例案件，經一審法院審理後，
判處三個共同販賣第二級毒品罪，分別判處有期徒刑七年六月、
七年八月、八年，應執行有期徒刑十年，觀其涉案之犯罪情節，
顯屬犯罪嫌疑重大，況本案之犯罪細節及犯罪事實之全貌亦尚非
全部明朗，故若非將抗告人予以羈押，顯難冀求日後追訴、審判
進行之順利，其仍有羈押之必要至為明灼，因而駁回抗告人具保
停止羈押之聲請。查本件抗告人所涉犯販賣第二級毒品三罪，業
經第一審分別判處有期徒刑七年六月、七年八月、八年，應執行
有期徒刑十年，該罪既為最輕本刑五年以上有期徒刑之罪，為確
保將來審判、執行無虞，自有羈押必要。又抗告人所述家中情況
云云，尚非法定停止羈押原因，且本件羈押之原因，並不因具保
而消滅，又查無其他法定停止羈押之事由，自不足採為抗告人應
予停止羈押之依據，經核原裁定於法尚無不合。按有無羈押之必
要性，得否具保、責付、限制住居而停止羈押，均屬事實審法院
得自由裁量、判斷之職權，苟其此項裁量、判斷，並不悖乎通常
一般之人日常生活經驗之定則或論理法則，又於裁定書內論述其
何以作此判斷之心證理由者，即不得任意指摘其為違法，而據為
提起抗告之合法理由。查抗告意旨所云，或仍執前詞爭辯，或為
事實之爭執，或就原法院職權裁量之事項，任意指摘原裁定不當
，揆之上開說明，核非適法之抗告理由，應認抗告為無理由，予
以駁回。
據上論結，應依刑事訴訟法第四百十二條，裁定如主文。
中    華    民    國  九十七  年    六    月   十九   日
                      最高法院刑事第二庭
                          審判長法官  莊  登  照
                                法官  黃  一  鑫
                                法官  徐  昌  錦
                                法官  許  錦  印
                                法官  蔡  彩  貞
      本件正本證明與原本無異
                                      書  記  官
中    華    民    國  九十七  年    六    月  二十四  日
                                                    Ｒ


司法院資訊處製作；財團法人民間司法改革基金會備份。
